臺灣桃園地方法院刑事判決　　　　　　　　　　　　九十三年度易字第一○二五號
　　公　訴　人　臺灣桃園地方法院檢察署檢察官
　　被　　　告　乙○○　男　六.
右列被告因竊盜案件，經檢察官提起公訴（九十三年度偵字第一三一二三號），本院
判決如左：
    主  文
乙○○攜帶兇器竊盜，處有期徒刑陸月，如易科罰金以參佰元折算壹日。扣案之電動
起子及鐵橇各壹支均沒收。
    事  實
一、乙○○意圖為自己不法之所有，於民國九十三年八月十二日凌晨一時許，持客觀
    上均足供兇器使用之電動起子及鐵橇各一支，侵入位在桃園縣桃園市○○路○段
    一一六號、平日無人居住而待拆除重建之「敏盛綜合醫院復健大樓」內（侵入住
    宅部分未據告訴），以上開工具竊取鐵條一條得手（價值約新臺幣一百元），旋
    經警在上址查獲，並扣得電動起子及鐵橇各一支。
二、案經桃園縣政府警察局桃園分局報告臺灣桃園地方法院檢察署檢察官偵查起訴。
    理  由
一、訊據被告乙○○對於上開犯行已於警訊時（見偵查卷第十四頁）坦承不諱，惟偵
    訊、審理時則矢口否認涉犯竊盜犯行，辯稱：其是去撿拾廢棄物，且尚未撿到，
    就被發現了云云。惟查：
（一）上開事實，業經證人即敏盛醫院職員甲○○於本院審理時證稱：「我當天工務
      值班，約一點時，警衛打電話給我，說有抓到小偷，要我去處理」、「該鐵條
      是一般拆除剩餘的材料，由承包商再拿去轉賣」等語屬實（見本院卷第三六、
      三八頁）。證人即本案承辦員警丙○○亦到庭證述：其到現場時，被告已跑到
      二樓躲藏，並將上開已拆下之鐵條與其工具同置一處，查獲後，始將鐵條交出
      等查獲情節綦詳（見本院卷第四十、四一頁）。而現場扣得之電動起子及鐵橇
      ，被告坦承係其攜至現場之工具（見本院卷第四三頁），本院對之勘驗結果：
      「電動起子本體為電鑽，有安裝十字起子鑽頭，整體材質為鋼造，極為沈重，
      握柄部分長約二十一公分，本體連同鑽頭長約二十六公分，使用電池供電，應
      用旋轉動力快速轉動鑽頭，無論本體或是鑽頭均對人體極具殺傷力；鐵撬一支
      長約四十五公分，整體材質為鐵質，一端為平刃狀，另一端彎曲，呈扁平刃狀
      ，中有空隙，供拔釘使用，以之揮舞攻擊，對人體極具殺傷力」，有勘驗筆錄
      （見本院卷第四三頁）及上開工具之相片二張（見偵查卷第十頁）附卷足憑，
      是上開電動起子及鐵橇自屬兇器無誤。此外，復有贓物領據一紙及現場照片二
      張在卷可稽（見偵查卷第十五、十六頁）。足認被告確有攜帶兇器竊盜之犯行
      ，並已將竊得之物品移入自己實力支配之下。
（二）被告雖辯稱其至現場是去撿拾廢棄物云云，惟其撿拾之鐵條，係有價值之物，
      業經證人甲○○證述如前，現今建築物料價格高漲，廣為媒體大幅報導，被告
      復自稱以揀拾廢棄物維生（見本院卷第四五頁），對此理應甚為清楚。參以被
      告侵入「敏盛綜合醫院復健大樓」之時間，係凌晨一時許，與一般撿拾廢棄物
      業者之工作時間顯不相當，而被告為警查獲時，亦坦承確如證人丙○○所述係
      躲藏在二樓（見本院卷第四二頁），益徵可知被告確有竊盜之犯行無訛。被告
      對此雖另以其怕被熟人認出才會至二樓躲藏云云辯解，然被告已坦承有證人甲
      ○○所證：「在本案之前有見過（被告）一次，約本次之前一周的半夜二點多
      ，被告到工地也是進去偷東西，被派出所警員查獲後，當時被告手上是空的，
      該次也沒有看到被告有攜帶工具，應該沒有偷到什麼東西，所以放他走」之事
      （見本院卷第三八頁），則自應知悉該處物品並非無主物，竟再次侵入上址竊
      取鐵條，所稱撿拾廢棄物及因害羞而躲藏之說，顯均係卸責之詞，不足取信。
      至被告辯稱其尚未竊得物品，因鐵條仍連在牆上，係員警要其扶在鐵條上拍照
      云云（見本院卷第四二頁），除與證人丙○○上開證述之情節相違，亦與被告
      先前供稱鐵條是自己掉下來的云云（見本院卷第二二頁）不符，所辯不合情理
      ，自不足採。被告犯行明確，應依法論科。
二、核被告所為，係犯刑法第三百二十一條第一項第三款之攜帶兇器竊盜罪。雖其為
    警查獲時，仍未離開現場，然被告已將上開鐵條移歸自己持有，自仍應成立竊盜
    既遂罪（最高法院十七年上字第五○九號及四十九年臺上字第九三九號判例意旨
    參照）。爰審酌被告竊取之物價值不高，所生危害有限，暨其犯罪之動機、方法
    及犯後態度等一切情狀，量處如主文所示之刑，並諭知易科罰金之折算標準。扣
    案之電動起子及鐵橇各一支，為被告所有供犯本案所用之物，依刑法第三十八條
    第一項第二款宣告沒收。
據上論斷，應依刑事訴訟法第二百九十九條第一項前段，刑法第三百二十一條第一項
第三款、第四十一條第一項前段、第三十八條第一項第二款，罰金罰鍰提高標準條例
第二條，判決如主文。
本案經檢察官廖先志到庭執行職務。
中　　　華　　　民　　　國　　九十三　　年　　 十二 　　月　　　八　　　日
                                臺灣桃園地方法院刑事第十庭
                                    審判長法  官    江德民
                                          法  官    蔡和憲
                                          法  官    許炎灶
右正本證明與原本無異。
如不服本判決，應於判決送達後十日內向本院提出上訴狀( 應附繕本 )，上訴於
臺灣高等法院。
                                          書記官    文巧雲
中　　　華　　　民　　　國　　九十三　　年　　 十二 　　月　　　十　　　日
附錄本案論罪科刑法條：
刑法第三百二十一條：
犯竊盜罪而有左列情形之一者，處六月以上、五年以下有期徒刑：
一  於夜間侵入住宅或有人居住之建築物、船艦或隱匿其內而犯之者。
二  毀越門扇、牆垣或其他安全設備而犯之者。
三  攜帶兇器而犯之者。
四  結夥三人以上而犯之者。
五  乘火災、水災或其他災害之際而犯之者。
六  在車站或埠頭而犯之者。
前項之未遂犯罰之。
